臺灣桃園地方法院民事裁定　　　　　　　 110年度法字第51號
聲　請　人　王介禧　
代　理　人　蘇旭東(財團法人中壢仁海宮總幹事)

相　對　人　財團法人台灣省桃園縣中壢仁海宮

上列聲請人聲請修改捐助章程事件，本院裁定如下：
    主  文
財團法人台灣省桃園縣中壢仁海宮捐助章程第15條，准予變更如
附表修正後條文欄位所示。
聲請人其餘聲請駁回。
聲請程序費用新臺幣壹仟元由聲請人負擔。
    理  由
一、按財團之組織及其管理方法，由捐助人以捐助章程或遺囑定
    之；捐助章程或遺囑所定之組織不完全，或重要之管理方法
    不具備者，法院得因主管機關、檢察官或利害關係人之聲請
    ，為必要之處分；為維持財團之目的或保存其財產，法院得
    因捐助人、董事、主管機關、檢察官或利害關係人之聲請，
    變更其組織，民法第62條、第63條分別定有明文。又財團屬
    他律法人，依民法第62條後段規定，捐助章程所定之組織不
    完全或重要之管理方法不具備者，應由主管機關、檢察官、
    利害關係人等聲請法院為必要之處分，不能由董事會、董事
    、信徒大會、會員代表大會等法人內部機關逕行修正，且依
    上開法律規定聲請為章程、組織變更者，應以原章程所定組
    織不完全、重要管理方法不具備或有為維持財團目的、保存
    財團財產而有變更財團組織之必要者為限。非屬上述事項之
    更異，除財團法人本身於取得目的事業主管機關許可後，逕
    行辦理章程變更登記外，毋庸向法院聲請裁定准許（最高行
    政法院77年度判字第2069號行政裁判意旨號參照）。
二、聲請意旨略以：財團法人台灣省桃園縣中壢仁海宮於民國11
    0 年8 月23日第2 次董、監事聯席會議決議修改章程，經所
    有出席董事通過同意，遂聲請變更捐助組織章程中，章程名
    稱及第2 條，原定名「財團法人台灣省桃園縣中壢仁海宮」
    更改為「財團法人中壢仁海宮」；第6 條第2 款，原「不得
    五等親之內」之用詞改為「不得與本法人信徒為五等親之內
    」；第15條，原「得聘德高望重人士若干名為顧問」修改為
    「得聘歷屆卸任董事長為榮譽董事長」，爰聲請裁定准予變
    更。
三、經查，聲請人主張其於110 年8 月23日召開董、監事聯席會
    議決議修訂捐助章程一情，業據其提出110 年度第2 次董、
    監事聯席會議會議記錄、簽到表、財團法人台灣省桃園縣中
    壢仁海宮捐助章程修正條文對照表、桃園市政府110 年9 月
    8 日府民宗字第1100236681號函等件為證。觀諸聲請人就如
    附表所示原章程第15條所為之修正，乃就得受聘為榮譽董事
    長及顧問之人身份之變更，核屬財團法人組織及重要管理方
    法之變更，且與財團法人之立法精神無違，亦與民法有關法
    人之規定未抵觸，應予准許。至聲請人就章程名稱及原章程
    第2 條、第6 條第2 款所為之修正，僅係法人名稱之變更，
    及文字用語明確化之修飾，非屬捐助章程所訂之組織不完全
    ，或重要之管理方法不具備，或為維持財團之目的或保存其
    財產之情形無涉，揆諸首揭說明，無庸向本院聲請准許，應
    由聲請人逕向主管機關申請許可後為變更登記即可，故聲請
    人此部分之聲請，不應准許。
四、爰依非訟事件法第21條第1 項前段、第24條第1 項，裁定如
    主文。
中    華    民    國   110    年    10    月    28    日
                  民事第二庭  法  官    廖子涵
正本係照原本作成。
如不服本裁定應於送達後10日內向本院提出抗告狀，並應繳納抗
告費新台幣1000元。
中    華    民    國   110    年    10    月    28    日
                              書記官    劉雅婷
附表：
┌─────────────────────────────────┐
│相對人捐助章程修正對照表                                          │
├────────────────┬────────────────┤
│修正條文                        │原條文                          │
├────────────────┼────────────────┤
│第五章組織及職權                │第五章組織及職權                │
│第十五條：                      │第十五條：                      │
│本法人得聘歷屆卸任董事長為榮譽董│本法人得聘德高望重人士若干名為顧│
│事長。                          │問。                            │
└────────────────┴────────────────┘